【裁判字號】    89,訴,1983
【裁判日期】    900412
【裁判案由】    偽造有價證券等
【裁判全文】
臺灣高雄地方法院刑事判決                        八十九年度訴字第一九八三號
    公  訴  人  臺灣高雄地方法院檢察署檢察官
    被      告  癸○○○
    指定辯護人  本院公設辯護人  辛○○
右列被告因詐欺等案件，經檢察官提起公訴（八十八年度偵字第二○七八八號），本
院判決如左：
    主  文
癸○○○連續行使偽造私文書，足以生損害於他人，處有期徒刑貳年陸月。又意圖供
行使之用，而偽造有價證券，處有期徒刑參年貳月；偽造之發票人徐延榮、付款人鳳
山市農會、發票日民國八十年九月三十日、面額新臺幣伍佰萬元、票號一二○一五○
號之支票壹張，及偽造徐延榮之印章壹枚，均沒收。應執行有期徒刑伍年陸月；偽造
之發票人徐延榮、付款人鳳山市農會、發票日民國八十年九月三十日、面額新臺幣伍
佰萬元、票號一二○一五○號之支票壹張，及偽造徐延榮之印章壹枚，均沒收。
    事  實
一、癸○○○於民國七十九年間，為籌款繳納其前所購買房屋之房屋貸款，其於彼時
    係擔任某私人公司之清潔員，每月月薪僅為新臺幣（下同）一萬餘元，除供支付
    家庭生活費用外，尚須給付房屋貸款，已欠缺支付能力致週轉不靈，竟意圖為詐
    自己不法所有之概括犯意，先後於下列所述時間，在其位於高雄縣鳳山市○○街
    十四號住處或高雄縣鳳山市社區管理站等地，自任會首，召集下列(一)至(三)所示之
    民間互助會，均採內標制，即活會會員係以每會應繳會款扣除得標者所標之利息
    後繳納會款，且欲標會者須以標單填寫金額並署名，惟不須另簽發本票，藉此以
    會養會之方式，強作週轉。另癸○○○亦參加庚○○等人如下列(四)至(九)所示所召
    集之互助會，明知「蔡秀玉」等人（詳如下列(四)至(九)所示），並未參加庚○○等
    人所召集之互助會，詎除以本人名義參加互助會外，竟另以蔡秀玉等人名義參加
    庚○○等人所召集之下列互助會，嗣並偽以蔡秀玉等人之名義填寫標單，進而持
    以參與投標，順利得標，詐取會款，其詳細情形如下：
  (一)七十九年四月五日召集每會一萬元之互助會，會期自七十九年四月五日起至八十
    一年一月五日，會首連同會員共二十二會，每月五日在高雄縣鳳山市社區管理站
    開標一次，並邀集丁○○等人參與，癸○○○明知陳縣梅（即乙○○○）、陳桂
    英、鐘太太、賴昆源、壬○○○（即會單所載騰婷）、陳美英及王炎爵等人並未
    參加該互助會，竟虛列其等為互助會會員，使其他會員誤以為其等均為會員，且
    連續於七十九年五月五日、六月五日、七月五日、八月五日及其他不詳時間，在
    上址，於空白紙上分別偽造賴昆源（標息一千七百元）、陳桂英（標息一千五百
    元）、鐘太太（標息一千九百元）、壬○○○（標息二千三百元）、陳縣梅（標
    息不詳）、陳美英（標息不詳）、王炎爵（標息不詳）等人之署押，填寫金額標
    明競標時願付之標息，持以行使參加投標並標得會款，足以生損害於賴昆源等人
    及其他活會會員，其再將此不實之得標結果通知其他活會會員，致不知情之丁○
    ○等人及其餘未得標之活會會員陷於錯誤，仍交付活會會款予其收受。
  (二)八十年八月五日召集每會一萬元之互助會，會期自八十年八月五日起至八十二年
    五月五日起止，連同會首共二十二會，每月五日在高雄縣鳳山市○○街十四號住
    處開標一次，並邀集陳縣梅等人參加互助會，癸○○○並取得會款二十一萬元。
  (三)七十九年五月二十日召集每會一萬元之互助會，會期自七十九年五月二十日至八
    十一年二月二十日止，會首連同會員共二十二會，每月二十日在高雄縣鳳山市○
    ○街十四號住處開標一次，並邀集陳縣梅、陳桂英、壬○○○等人參加互助會，
    癸○○○明知卓玉明、林秀菊等人並未參加該互助會，竟虛列其等為互助會會員
    ，使其他會員誤以為卓玉明、林秀菊等二人均為會員，於不詳時間以不詳標息，
    偽造卓玉明、林秀菊等人之署押，填寫金額標明競標時願付之標息，持以行使參
    加投標並標得會款，足以生損害於陳縣梅等人及其他活會會員，其再將此不實之
    得標結果通知其他活會會員，致不知情之陳縣梅等人及其餘未得標之活會會員陷
    於錯誤，仍交付會款予其收受，而冒標標取一百餘萬元之會款。
  (四)癸○○○於七十九年九月、八十年八月間參加庚○○所召集互助會，均於八十年
    十一月二十日標取會款後，即未續為給付死會會款，致使庚○○損失會款三十六
    萬元。
  (五)癸○○○於八十年一月間參加壬○○○所召集之互助會，明知蔡秀玉、陳萬來、
    陳盈賜及吳美珠未參與該互助會，竟未經其等同意，假冒蔡秀玉、陳萬來、陳盈
    賜及吳美珠等人之名義參加該互助會，使會首壬○○○及其他會員陷於錯誤，誤
    以為蔡秀玉等四人均為會員，癸○○○並連續於八十年一月十日、二月十日、五
    月十日及七月十日，在壬○○○位於高雄縣鳳山市○○街一巷七號住處，以蔡秀
    玉等人名義，於空白紙上分別偽造吳美珠（八十年一月十日、標息二千三百元）
    、陳盈賜（八十年二月十日、標息二千元）、蔡秀玉（八十年五月十日、標息二
    千四百元）、陳萬來（八十年七月十日、標息二千五百元）等人之署押，填寫金
    額標明競標時願付之標息，持以行使參加投標並標得會款，足以生損害於吳美珠
    等人及其他活會會員，再由不知情之壬○○○將此不實之得標結果通知其他活會
    會員，致不知情之壬○○○及其餘未得標之活會會員陷於錯誤，仍交付會款予其
    收受，另本人並於八十年六月十日，以二千六百元得標，計共取得七十二萬元之
    會款。
  (六)癸○○○於七十九年六月十日參加戊○○○所召集之互助會，會期自七十九年六
    月十日起至八十一年九月止，每會二萬元。另於八十年二月二十日參加戊○○○
    所召集之每會一萬元之互助會，會期自八十年二月二十日起至八十二年四月二十
    日止。癸○○○除以其本人名義參加該互助會外，復明知陳盈賜未參加該二互助
    會，竟未經陳盈賜之同意，假冒陳盈賜之名義參加該會，使會首戊○○○及其他
    會員陷於錯誤，誤以為陳盈賜為該互助會之會員，而癸○○○除標取以其本人名
    義所參加之互助會外，另於不詳時間以不詳標息，偽造陳盈賜之署押，填寫金額
    標明競標時願付之標息，持以行使參加投標並標得會款，足以生損害於陳盈賜、
    癸○○○及其他活會會員，致不知情之戊○○○等人及其餘未得標之活會會員陷
    於錯誤，仍交付會款予其收受，而標取一百五十餘萬元之會款。
  (七)癸○○○於七十八年十月十日參加陳縣梅所召集之互助會，會期自七十八年十月
    十日起至八十一年三月十日止，每會五千元，連同會首陳縣梅共計三十六會，癸
    ○○○除以其本人名義參加外，明知陳桂英、鐘毓芬、陳美玲及騰婷等四人未參
    加該互助會，竟未得陳桂英等四人之同意，假冒陳桂英等四人之名義參加該會，
    使會首陳縣梅及其他活會會員陷於錯誤，誤以為陳桂英、鐘毓芬、陳美玲及騰婷
    為該互助會之會員，而癸○○○除標取以其本人名義所參加之互助會外，另於不
    詳時間以不詳標息，偽造陳桂英、鐘毓芬、陳美玲及騰婷之署押，填寫金額標明
    競標時願付之標息，持以行使參加投標並標得會款，足以生損害於陳桂英、鐘毓
    芬、陳美玲、騰婷、陳縣梅及其他活會會員，致不知情之陳縣梅等人及其餘未得
    標之活會會員陷於錯誤，仍交付會款予其收受，而標取七十餘萬元之會款。又癸
    ○○○復於七十九年十二月五日參加陳縣梅所召集之每會五千元，會期自七十九
    年十二月五日起至八十二年九月五日止，連同會首陳縣梅共計四十二會，而癸○
    ○○除以其本人名義參加外，明知陳桂英、賴贊因、鐘而達、朱美娣等四人未參
    加該會，竟未得陳桂英等人之同意，假冒其四人名義參加該會，使會首陳縣梅陷
    於錯誤，誤以為陳桂英等人確參加該會，癸○○○除標取以其本人名義所參加之
    互助會外，另於不詳時間以不詳標息，偽造陳桂英、鐘毓芬、陳美玲及騰婷之署
    押，填寫金額標明競標時願付之標息，持以行使參加投標並標得會款，足以生損
    害於陳桂英、鐘毓芬、陳美玲、騰婷、陳縣梅及其他活會會員，致不知情之陳縣
    梅等人及其餘未得標之活會會員陷於錯誤，仍交付會款予其收受，而標取九十餘
    萬元之會款。因癸○○○於標取前開二互助會，至八十年十二月十日前逃匿前，
    亦曾陸續繳交死會會款，故陳縣梅共計損失一百二十餘萬元。再癸○○○於八十
    年五月十五日參加陳縣梅所召集之每會五千元，會期自八十年五月十五日起至八
    十二年九月十五日止，連同會首陳縣梅共計三十三會，而癸○○○除以其本人名
    義參加外，明知陳素霞未參加該會，竟未得陳素霞之同意，假冒其名義參加該會
    ，使會首陳縣梅陷於錯誤，誤以為陳素霞確參加該會，癸○○○除標取以其本人
    名義所參加之互助會外，另於不詳時間以不詳標息，偽造陳素霞之署押，填寫金
    額標明競標時願付之標息，持以行使參加投標並標得會款，足以生損害於陳素霞
    、陳縣梅及其他活會會員，致不知情之陳縣梅等人及其餘未得標之活會會員陷於
    錯誤，仍交付會款予其收受，而標取二十五萬元之會款。
  (八)癸○○○於七十八年八月十日參加李榮明所召集之互助會，會期自七十八年八月
    十日起至八十一年八月十日止，每會三千元，連同會首共計四十三會，癸○○○
    除以其本人名義參加外，明知陳金女、賴贊因、黃仙花、朱騰娣等人未參加該會
    ，竟未得陳金女、賴贊因、黃仙花、朱騰娣等人之同意，假冒其名義參加該會，
    其中以賴贊因、黃仙花、陳金女等三人名義各參加二會，朱騰娣一會，使會首李
    榮明陷於錯誤，誤以為陳金女等人確參加該會，癸○○○除標取以其本人名義所
    參加之互助會外，另於不詳時間以不詳標息，偽造陳金女、賴贊因、黃仙花及朱
    騰娣等人之署押，填寫金額標明競標時願付之標息，持以行使參加投標並標得會
    款，足以生損害於陳金女、賴贊因、黃仙花、朱騰娣、李榮明及其他活會會員，
    致不知情之李榮明等人及其餘未得標之活會會員陷於錯誤，仍交付會款予其收受
    ，而標取數額六十八萬一千餘元之會款。因癸○○○於標取前開二互助會，至八
    十年十二月十日前逃匿前，亦曾陸續繳交死會會款，故李榮明共計損失二十餘萬
    元。
  (九)癸○○○於八十年九月三十日參加甲○○○所召集之互助會，會期自八十年九月
    三十日起八十二年七月三十日，連同會首共二十六會，每會三萬元，癸○○○於
    八十年十一月三十日以一萬五千一百元高額標息標取該會，隨於八十年十二月二
    十日逃匿，共計標得四十萬二千七百元。
  (十)嗣於八十年十二月十日，癸○○○突然宣告止會，經前開活會會員間事後相互查
    證始知上情，合計癸○○○共詐取約達六百餘萬之會款（起訴書誤載為二千餘萬
    元）。
二、陳賴鶴英於八十年九月間向壬○○○借得其所有付款人為鳳山市農會、票號為一
    二○一五○號、帳號為0000000號之未填載發票日期及金額之空白支票一
    紙後，明知其尚未獲得壬○○○之授權，竟基於意圖供行使之用，在不詳處所，
    委託不知情之人，偽刻「徐延榮」印章，嗣以該偽刻「徐延榮」之印章，進而簽
    發以徐延榮為發票人、發票日為八十年九月三十日、面額五百萬元支票，再以其
    本人名義背書其後，交付與子○○，足以生損害於壬○○○及徐延榮，嗣該支票
    再輾轉轉讓於林振雄，林振雄於八十年十二月十三日持之提示兌現，因印鑑不符
    而退票。
三、案經丙○○、甲○○○、己○○、陳縣梅、壬○○○、丁○○、徐榮延訴由法務
    部調查局高雄縣調查站移送暨庚○○訴請台灣高雄地方法院檢察署檢察官偵查起
    訴。
  理  由
一、訊據被告癸○○○固坦承招募前開(一)至(三)所示之互助會，及參加告訴人庚○○等
    人所召集如前開(四)至(九)所示之互助會，並虛列陳萬來、吳美珠、陳盈賜、蔡秀玉
    、賴贊因、陳桂英、黃仙花等人為會員，進而冒用其等名義，偽造標單參與競標
    ，並於八十年十二月十日宣布止會等事實坦承不諱（參本院八十九年十一月二十
    八日、九十年二月六日審判筆錄），惟否認另虛列陳縣梅、鐘太太、賴昆源、騰
    婷、陳美英、王炎爵、鐘毓芬、陳美玲、鐘而達、朱美娣、陳素霞、陳金女、卓
    玉明及林秀菊等人名義為會員，並冒用其等名義，偽造標單標取會款等犯行。惟
    查：
  (一)右開犯罪事實，業據告訴人庚○○、壬○○○、丁○○、陳縣梅、己○○、甲○
    ○○及丙○○指訴明確（參台灣高雄地方法院檢察署八十一年度偵字第一五○六
    二號偵查卷第一頁至第三頁、第六頁，法務部調查局高雄縣調查站移送證物清冊
    第二頁至第四頁、第十頁至第十九頁，台灣高雄地方法院檢察署八十八年度偵字
    第二七八八號偵查卷第六十四頁，台灣高雄地方法院檢察署八十八年度偵字第六
    八九號偵查卷第八頁至第九頁，本院八十九年十一月二十八日、九十年二月六日
    審判筆錄），且有上開互助會會單及如被告所簽發之本票影本六十二紙附卷可資
    佐證（參台灣高雄地方法院檢察署八十一年度偵字第一五○六二號偵查卷第二十
    一頁）。
  (二)再被告確以陳縣梅、鐘太太、賴昆源、騰婷（即壬○○○）、陳美英、王炎爵及
    卓玉明、林秀菊等人名義參與前開互助會，並進而冒用其等名義，偽造標單參與
    競標等情，業據被告於偵查中供承明確（參台灣高雄地方法院檢察署八十六年度
    偵字第一五六六○號偵查卷第十二頁至第十三頁），是被告嗣於本院審理時改稱
    並無以上開陳縣梅等人名義參與互助會，進而冒用其等名義，偽造標單參與競標
    云云，顯非足採。
  (三)再被告於本院審理時已供承其召集或參與前開互助會時，係任職於某公司之清潔
    員，月薪僅為一萬餘元，當時係因購買房子，欲納房屋貸款致週轉不靈，於召集
    互助會或參與告訴人庚○○等人之互助會時，即已知悉無力續繳會款，隨時將告
    止會等情（參本院九十年二月六日、九十年三月二十九日審判筆錄），且參酌被
    告於八十年間參與告訴人甲○○○所召集前開(九)所示之互助會，於八十年十一月
    三十日以一萬五千一百元之高額利息標取該會（該會款為每月三萬元），即於八
    十年十二月十日逃匿無蹤，足見被告向告訴人庚○○等收取或標取會款，係出於
    意圖為自己不法之所有。
  (四)綜上所述，本件事證明確，被告空言否認部分犯行，顯係諉卸之詞，無可採信，
    其上揭偽造文書、詐欺等犯行洵堪認定。
二、訊據被告亦坦承確偽刻徐延榮印章，於未經徐延榮及壬○○○之同意下，進而以
    徐延榮之名義簽發前向告訴人壬○○○所借用之前開支票等事實（參台灣高雄地
    方法院檢察署八十六年度偵字第一五六六○號偵查卷第十二頁至第十三頁、本院
    八十九年十一月二十八日、八十九年十二月二十六日、九十年二月六日及九十年
    三月二十九日審判筆錄），復有前開偽造之徐延榮之印章一枚及支票一張在卷可
    資佐證（參法務部調查局高雄縣調查站移送證物清冊第二十一頁、台灣高雄地方
    法院檢察署八十八年度偵字第二○七八八號偵查卷第七十四頁），是被告此部分
    偽造有價證券之犯罪事實，事證明確，亦可認定。
三、按標單上僅記載姓名與競標之利息，並未書明「標單」字樣者，如非依我國民間
    互助會之習慣，尚無從認定其上之文字即為表示出標人及利息，應屬刑法第二百
    二十條第一項之準文書。查被告於互助會標會時，在空白紙張上書寫蔡秀玉、陳
    萬來、陳盈賜、吳美珠、陳縣梅、陳桂英、鐘太太、賴昆源、騰婷、陳美英、王
    炎爵、鐘毓芬、陳美玲、賴贊因、鐘而達、朱美娣、陳金女及黃仙花等人之姓名
    ，並填寫競標利息之數字，業經告訴人壬○○○等指訴甚明，被告復供承部分犯
    行，依一般民間互助會之慣例，足以表示參加開標，並以該數字作為利息競標之
    意思，顯足以生損害於蔡秀玉等人，應成立刑法第二百二十條、第二百十條之偽
    造私文書罪。被告進而憑之參加開標，競標後詐取會款，已達於行使該文書之階
    段，其偽造之低度行為，為行使之高度行為所吸收，應依刑法第二百十六條行使
    偽造私文書罪論。其偽造署押，為偽造私文書之部分行為，不另論罪。又被告意
    圖為自己不法之所有，明知已無支付會款能力，仍佯召集互助會或參與告訴人劉
    珠騰娣所召集之互助會，假冒蔡秀玉等人之名義參加互助會並冒用渠等名義標取
    會款，以偽造私文書之方式施用詐術，使告訴人壬○○○等及其他未得標之會員
    陷於錯誤而交付活會會款，所為係犯刑法第三百三十九條第一項之詐欺罪。其一
    次冒標與止會之行為，使多數活會會員同時受害，為想像競合犯，應從一重論處
    詐欺罪。被告多次行使偽造私文書、詐欺取財等行為，均時間緊密，手法相同，
    反覆為之，顯均係基於概括之犯意，均應依連續犯之規定論以一罪。被告所為行
    使偽造私文書及詐欺罪間，有方法與結果之牽連犯裁判上一罪關係，應從較重之
    行使偽造私文書罪處斷。再被告偽造徐延榮之印章，據以偽造前開支票，持以行
    使，核係犯刑法第二百零一條第一項偽造有價證券罪。被告偽造印章之行為，為
    偽造有價證券之部分行為，不另論以偽造印章罪，被告偽造有價證券後進而行使
    ，行使之輕行為已為偽造之重行為所吸收，不另論罪。偽造印章持以蓋用，當然
    產生該印章之印文，只成立偽造印章罪，不應再論以偽造印文罪，亦非偽造印章
    之行為為偽造印文行為所吸收。另再被告所犯前開偽造文書及偽造有價證券，犯
    意各別，應分論併罰。另公訴人雖漏未敘及行使偽造私文書犯行，然該部分事實
    與公訴人起訴之詐欺等事實，有牽連犯裁判上一罪關係，應為起訴效力所及，自
    為本院所得審理之範圍，特此敘明。又被告利用不知情之不詳姓名年籍之人犯偽
    造印章及偽造有價證券之罪，應屬間接正犯，公訴人漏未論及，容有未洽。審酌
    被告利用招募或參與民間互助會之機會，虛列會員，冒標會款達六百餘萬元，並
    盜刻印章以偽造他人名義之支票，所為危害經濟秩序至鉅，惟念被告已陸續賠償
    告訴人所受損害，有告訴人庚○○、丁○○所出具之證明書二紙等一切情狀，爰
    分別量處如主文所示之刑，並定其應執行之刑。
四、偽造發票人徐延榮、付款人鳳山市農會、票號一二○一五○號、發票日八十年九
    月三十日、金額新臺幣五百萬元之支票一紙，應依刑法第二百零五條之規定宣告
    沒收。至偽造之蔡秀玉、陳萬來、陳盈賜、吳美珠、陳縣梅、陳桂英、鐘太太、
    賴昆源、騰婷、陳美英、王炎爵、鐘毓芬、陳美玲、賴贊因、鐘而達、朱美娣、
    陳金女及黃仙花等人之偽造之標單均已滅失，已經被告於本院審理中供述甚明（
    參本院八十九年十二月二十六日審判筆錄），且參酌被告偽造前開標單迄今歷時
    多年，確已滅失，應屬無誤，則上揭偽造之蔡秀玉等人標息標單及其上所偽造之
    署押，均不另為沒收之諭知，併此敘明。
五、公訴意旨另以：被告係於八十年九月間某日，在高雄縣鳳山市○○街一巷七號壬
    ○○○住處，趁壬○○○未注意之際，壬○○○所有之鳳山市農會、票號一二○
    一五○號空白支票，認係犯刑法第三百二十條第一項之竊盜罪云云。訊據被告堅
    決否認有何上揭告訴人壬○○○所指訴之竊盜犯行，辯稱：前開空白支票係向告
    訴人壬○○○所借用等語。按犯罪事實應依證據認定之，無證據不得推定其犯罪
    事實；又不能證明被告犯罪或其行為不罰者，應諭知無罪之判決；刑事訴訟法第
    一百五十四條、第三百零一條第一項分別定有明文。次按事實之認定，應憑證據
    ，如未能發現相當證據，或證據不足以證明，自不能以推測或擬制之方法，以為
    裁判基礎；又認定不利於被告之事實，須依積極證據，苟積極證據不足為不利於
    被告事實之認定時，即應為有利於被告之認定，更不必有何有利之證據；又告訴
    人之告訴，係以使被告受刑事訴追為目的，是其陳述是否與事實相符，仍應調查
    其他證據以資審認（最高法院四十年度台上字第八六號、三十年度上字第八一六
    號及五十二年度台上字第一三○○號判例意旨參照）。再按刑法第三百二十條第
    一項之竊盜罪，所稱「竊盜」乃指違背他人之意願或未得他人同意，破壞既存之
    持有狀態並建立支配管領力之行為而言。經查，告訴人壬○○○固雖於法務部調
    查局高雄調查站偵訊中指訴前開空白支票係其放於住處桌上，遭被告取走云云（
    參法務部調查局高雄縣調查站移送證物清冊第二頁），惟其嗣於偵查中改稱係其
    拿給被告，被告告知係因他人不信任該票，故要拿給別人看是真的或假的云云（
    參台灣高雄地方法院檢察署八十八年度偵字第二○七八八號偵查卷第二十七頁反
    面、台灣高雄地方法院檢察署八十八年度偵字第六八九號偵查卷第七頁反面），
    甚其嗣於本院審理中復改稱我忘記被告係以何理由向我拿支票，曾向新甲派出所
    報案，係於農會通知我支票退票後方報案云云（參本院九十年二月六日審判筆錄
    ），是告訴人前開於偵、審中所為之指訴，前後迥異，且依告訴人前開所述，被
    告既係徵得其同意方將該支票取走，所為即與竊盜不合，況參之告訴人於被告取
    走支票後，竟未加以追回，竟係遲於前開支票因印鑑不合後，方向警方申報竊盜
    諸舉，足認前開支票因係告訴人同意借與被告，僅係事後未同意被告簽發，而被
    告於未獲告訴人壬○○○授權下，方偽造徐延榮之印章，偽造前開支票，故認告
    訴人壬○○○所為上開指訴，尚非可採，足見被告前開辯解，並非子虛，應堪採
    信。揆諸上開規定及判例意旨，尚難以竊盜罪責相繩，此外，復查無其他積極證
    據足以證明被告有何偽造有價證券等之犯行，其犯罪不能證明，原應為無罪判決
    之諭知，惟移送併案意旨認此部分與前開有罪部分具有裁判上一罪牽連犯關係，
    茲不另為無罪之諭知。
六、據上論斷，應依刑事訴訟法第二百九十九條第一項前段，刑法第五十六條、第二
    百十六條、第二百二十條第一項、第二百十條、第二百零一條第一項、第二百零
    五條、第三百三十九條第一項、第五十五條、第五十一條第五款，罰金罰鍰提高
    標準條例第一條前段，判決如主文。
中      華      民      國    九十      年      四      月     十二     日
                              臺灣高雄地方法院刑事第四庭
                          法    官  張 維 君
右正本證明與原本無異。
如不服本判決，應於判決送達後十日內向本院提出上訴狀，其未述理由者並應於提
出上訴狀後十日內向本院補提理由書（應附繕本)。
                                  書 記 官  趙 美 玲
中      華      民      國    九十      年      四      月     十二     日
附錄：本判決論罪科刑法條：
刑法第二百十六條
行使第二百十條至第二百十五條之文書者，依偽造、變造文書或登載不實事項或使登
載不實事項之規定處斷。
刑法第二百二十條第一項
在紙上或物品上之文字、符號、圖畫、照像，依習慣或特約，足以為表示其用意之證
明者，關於本章及本章以外各罪，以文書論。
刑法第二百十條
偽造、變造私文書，足以生損害於公眾或他人者，處五年以下有期徒刑。
刑法第二百零一條第一項
意圖供行使之用，而偽造、變造公債票、公司股票或其他有價證券者，處三年以上十
年以下有期徒刑，得併三千元以下罰金。


司法院資訊處製作；財團法人民間司法改革基金會備份。
